臺灣宜蘭地方法院刑事裁定
111年度單禁沒字第192號
聲  請  人  臺灣宜蘭地方檢察署檢察官
被      告  葉民傑



上列聲請人因被告違反毒品危害防制條例案件（109年度毒偵字
第369號、109年度毒偵字第799號、109年度毒偵字第859號、110
年度毒偵字第340號、110年度毒偵字第555號、110年度毒偵字第
565號、111年度毒偵字第135號、111年度毒偵字第182號），聲
請沒收違禁物（111年度聲沒字第166號），本院裁定如下：
    主  文
扣案如附表編號1至6所示之第二級毒品甲基安非他命拾包及其外
包裝，均沒收銷燬之。
    理  由
一、聲請意旨略以：被告葉民傑因施用第二級毒品案件，經本院
    以110年度毒聲字第68號裁定送觀察、勒戒，認無繼續施用
    毒品之傾向，經臺灣宜蘭地方檢察署檢察官於民國111年9月
    21日以109年度毒偵字第369號、109年度毒偵字第799號、10
    9年度毒偵字第859號、110年度毒偵字第340號、110年度毒
    偵字第555號、110年度毒偵字第565號、111年度毒偵字第13
    5號、111年度毒偵字第182號為不起訴處分確定。扣案如附
    表編號1至6所示之第二級毒品甲基安非他命總計10包，屬違
    禁物，爰依毒品危害防制條例第18條第1項、刑法第38條第1
    項、第40條第2項之規定，聲請單獨宣告沒收銷燬等語。
二、按查獲之第一、二級毒品及專供製造或施用第一、二級毒品
    之器具，不問屬於犯罪行為人與否，均沒收銷燬之，毒品危
    害防制條例第18條第1項前段定有明文。又違禁物，不問屬
    於犯罪行為人與否，得單獨宣告沒收，刑法第38條第1項、
    第40條第2項亦定有明文。查甲基安非他命係毒品危害防制
    條例第2條第2項第2款所稱之第二級毒品，依同條例第11條
    第2項規定，不得持有，故屬違禁物，依毒品危害防制條例
    第18條第1項前段規定，應沒收銷燬。又按毒品危害防制條
    例第18條第1項規定，得諭知沒收並銷燬之者，以查獲之毒
    品及專供製造或施用毒品之器具為限，固不及於毒品之外包
    裝，惟若外包裝與沾附之毒品無法析離，自應將外包裝併該
    毒品諭知沒收並銷燬之（最高法院94年度台上字第6213號判
    決意旨可資參照）。
三、經查，本件被告基於施用第二級毒品甲基安非他命之犯意，
    而分別為下列犯行：（一）其於109年5月26日21時許，在其
    位於宜蘭縣○○路00○0號住處內，以將甲基安非他命放置於玻
    璃球內點火燒烤吸食所生煙霧之方式，施用第二級毒品甲基
    安非他命1次，嗣於同年月29日2時許，騎乘車牌號碼000-00
    0號普通重型機車行經宜蘭縣蘇澳鎮南興路與華山路路口時
    ，因交通違規而為警攔查，並當場扣得如附表編號1扣案物
    欄所示之物，經警於同日9時35分許得其同意採集其尿液後
    送驗（檢體編號：TQ109060），結果呈安非他命類之安非他
    命、甲基安非他命陽性反應；（二）其於109年10月15日15
    時許，在宜蘭縣○○鎮○○路00號2樓房間內，以將甲基安非他
    命放置於玻璃球內點火燒烤吸食所生煙霧之方式，施用第二
    級毒品甲基安非他命1次，嗣於同日15時5分許，為警持搜索
    票至上址執行搜索，並當場扣得如附表編號2扣案物欄所示
    之物，經警於同日16時57分許得其同意採集其尿液後送驗（
    檢體編號：TQ109126），結果呈安非他命類之安非他命、甲
    基安非他命陽性反應；（三）其於110年4月12日20時許，在
    宜蘭縣○○鎮○○路00號南天宮廁所內，以將甲基安非他命放置
    於吸食器內點火燒烤吸食所生煙霧之方式，施用第二級毒品
    甲基安非他命1次，嗣於同年月14日14時22分許，為警持搜
    索票至其位於宜蘭縣○○鎮○○路00○0號住處執行搜索，並當場
    扣得如附表編號3扣案物欄所示之物，經警於同日19時5分許
    得其同意採集其尿液後送驗（檢體編號：Z000000000000）
    ，結果呈安非他命類之安非他命、甲基安非他命陽性反應；
    （四）其於110年7月2日21時許，在宜蘭縣蘇澳鎮南天宮媽
    祖廟廁所內，以將甲基安非他命放置於玻璃球內點火燒烤吸
    食所生煙霧之方式，施用第二級毒品甲基安非他命1次，嗣
    於同年月4日1時許，在宜蘭縣○○鎮○道巷0○0號金龍寺旁平安
    亭為警盤查，並當場扣得如附表編號4扣案物欄所示之物，
    經警於同日5時39分許得其同意採集其尿液後送驗（檢體編
    號：Z000000000000），結果呈安非他命類之安非他命、甲
    基安非他命陽性反應；（五）其於110年7月8日13時許，在
    宜蘭縣○○鎮○道巷0○0號金龍寺廁所內，以將甲基安非他命放
    置於玻璃球內點火燒烤吸食所生煙霧之方式，施用第二級毒
    品甲基安非他命1次，嗣於同日17時20分許，在宜蘭縣蘇澳
    鎮水道巷1之1號金龍寺旁涼亭，因形跡可疑為警盤查，並當
    場扣得如附表編號5扣案物欄所示之物，經警於同日19時15
    分許得其同意採集其尿液後送驗（檢體編號：Z00000000000
    0），結果呈安非他命類之安非他命、甲基安非他命陽性反
    應；（六）其於111年3月1日19時許，在宜蘭縣蘇澳鎮媽祖
    廟廁所內，以將甲基安非他命放置於玻璃球內點火燒烤吸食
    所生煙霧之方式，施用第二級毒品甲基安非他命1次，嗣於
    翌（2）日1時許，騎乘車牌號碼000-0000號普通重型機車行
    經宜蘭縣○○鎮○○路0○00號時，因形跡可疑為警攔查，其見狀
    欲逃逸，而為警在宜蘭縣○○鎮○區0號前逮捕，並當場扣得如
    附表編號6扣案物欄所示之物，經警於同日4時20分許得其同
    意採集其尿液後送驗（檢體編號：TQ111016），結果呈安非
    他命類之安非他命、甲基安非他命陽性反應。上開（二）所
    示施用毒品犯行，經本院以110年度毒聲字第68號裁定送觀
    察、勒戒後，認無繼續施用毒品之傾向，於111年9月7日釋
    放出所，另上開（一）、（三）、（四）、（五）、（六）
    所示犯行係於上開觀察、勒戒執行完畢釋放前所犯，應為該
    觀察、勒戒流程效力所及，故前揭6次犯行由臺灣宜蘭地方
    檢察署檢察官於111年9月21日以109年度毒偵字第369號、10
    9年度毒偵字第799號、109年度毒偵字第859號、110年度毒
    偵字第340號、110年度毒偵字第555號、110年度毒偵字第56
    5號、111年度毒偵字第135號、111年度毒偵字第182號案件
    為不起訴處分確定，有上開刑事裁定、不起訴處分書及臺灣
    高等法院被告前案紀錄表各1份在卷可參。又前述6次犯行分
    別如附表編號1至6所示扣案之結晶總計10包經送鑑驗，結果
    皆檢出有甲基安非他命成分，並有如附表編號1至6鑑定書欄
    所示之鑑定書各1份在卷可稽，揆諸前揭規定與說明，扣案
    如附表編號1至6所示之甲基安非他命總計10包及其無法析離
    之外包裝袋，自屬違禁物，均應依毒品危害防制條例第18條
    第1項前段及刑法第40條第2項之規定，予以宣告沒收銷燬。
    從而，本件聲請人聲請單獨宣告沒收銷燬上開毒品，並無不
    合，應予准許。至鑑驗用罄部分，既已滅失，自無庸再予宣
    告沒收，附此敘明。
四、依刑事訴訟法第455條之36第2項，毒品危害防制條例第18條
    第1項前段，刑法第11條、第40條第2項，裁定如主文。
中　　華　　民　　國　　111 　年　　11　　月　　30　　日
                    刑事第一庭  法  官  程明慧
以上正本證明與原本無異。
如不服本裁定，應於裁定送達後5日內，向本院提出抗告狀。（
應附繕本）
                                書記官  高雪琴
中　　華　　民　　國　　111 　年　　11　　月　　30　　日
附表：
編號 扣案物 鑑定書 備註 1 第二級毒品甲基安非他命1包（毛重0.5552公克，取樣0.0117公克檢驗，驗餘毛重0.5435公克） 慈濟大學濫用藥物檢驗中心109年7月10日慈大藥字第000000000號鑑定書（毒偵369號卷第25頁） 109年度毒偵字第369號 2 第二級毒品甲基安非他命3包（總毛重1.8258公克，取樣0.0115公克檢驗，驗餘總毛重1.8143公克） 慈濟大學濫用藥物檢驗中心110年3月18日慈大藥字第1100318077號鑑定書（毒偵859號卷第16-3頁） 109年度毒偵字第799號、109毒偵字第859號 3 第二級毒品甲基安非他命1包（毛重0.1958公克） 慈濟大學濫用藥物檢驗中心110年5月13日慈大藥字第1100513066號鑑定書（毒偵340號卷第34-1頁反面） 110年度毒偵字第340號 4 第二級毒品甲基安非他命1包（毛重0.3933公克，取樣0.0063公克檢驗，驗餘毛重0.387公克） 慈濟大學濫用藥物檢驗中心110年8月5日慈大藥字第1100805071號鑑定書（毒偵555號卷第33頁） 110年度毒偵字第555號 5 第二級毒品甲基安非他命3包（總毛重4.1727公克，取樣0.0111公克檢驗，驗餘總毛重4.1616公克） 慈濟大學濫用藥物檢驗中心110年8月5日慈大藥字第1100805070號鑑定書（毒偵565號卷第26頁） 110年度毒偵字第565號 6 第二級毒品甲基安非他命1包（毛重0.378公克，取樣0.0065公克檢驗，驗餘毛重0.3715公克） 慈濟大學濫用藥物檢驗中心111年3月17日慈大藥字第1110317064號鑑定書（毒偵182號卷第40頁） 111年度毒偵字第182號